



## **WIE BEN IK?**

Ik ben Sam, 22 jaar en tweedejaars CMD-student aan de Hogeschool van Amsterdam.

Met een passie voor UI/UX design focus ik op het creëren van digitale ervaringen die gebruiksvriendelijk én visueel aantrekkelijk zijn.

Ik werk ook aan interactieve prototypes en gebruik coderen om mijn ontwerpen te versterken.

#### **CONTACT**

(+31) 6 39 02 44 46

samvanderhoorn@gmail.com

#### **TALEN**

Nederlands Engels

Duits



## **WERKERVARING**

Student Verhuis Service, **Amsterdam** 

September 2020 - Mei 2021

Sportcity Waterlooplein, **Amsterdam** 

April 2022 - Heden

PR Coaching, Online Fitness Coaching Juni 2024 - Heden

### **OPLEIDING**

Gerrit van der Veen College, Amsterdam

Havo-diploma behaald in 2020 Profiel: Natuur & Gezondheid

Fysiotherapie, Hogeschool van Amsterdam

September 2021 - Juli 2022

Communication & Multimedia Design,

Hogeschool van Amsterdam September 2023 - Heden

· Propedeuse behaald

# **SKILLS**















